臺灣臺中地方法院刑事判決　　　　　　 95年度訴緝字第315號
公　訴　人　臺灣臺中地方法院檢察署檢察官
被　　　告　丙○○
　　　　　　　　　　（另案於臺灣臺中監獄執行中）
指定辯護人　本院公設辯護人乙○○
上列被告因違反槍砲彈藥刀械管制條例案件，經檢察官提起公訴
（94年度偵字第17665號），本院判決如下：
    主    文
丙○○無罪。
    理    由
一、公訴意旨略以：被告丙○○於不詳時間起，即無故持有具殺
    傷力之改造玩具手槍一支（含彈匣一個）及土造子彈二顆等
    物（下稱系爭槍彈），嗣於民國94年8月1日凌晨3時20分許
    ，為臺中市警察局第五分局員警在臺中市○○○路與十甲東
    路口，於被告所駕駛之X9—9615號自小客車（下稱系爭自小
    客車）駕駛座下方，查獲系爭槍彈，因認被告涉犯槍砲彈藥
    刀械管制條例第八條第四項之未經許可持有其他可發射子彈
    具有殺傷力之槍枝罪以及同條例第十二條第四項之未經許可
    持有子彈罪等罪嫌。
二、按犯罪事實應依證據認定之，無證據不得認定犯罪事實；又
    不能證明被告犯罪者，應諭知無罪之判決，刑事訴訟法第一
    百五十四條第二項、第三百零一條第一項分別定有明文。次
    按，事實之認定，應憑證據，如未能發現相當證據，或證據
    不足以證明，自不能以推測或擬制之方法，以為裁判基礎；
    又所謂認定犯罪事實之證據，係指足以認定被告確有犯罪行
    為之積極證據而言，而認定犯罪事實所憑之證據，雖不以直
    接證據為限，間接證據亦包括在內，然而無論直接或間接證
    據，其為訴訟上之證明，須於通常一般人均不致有所懷疑，
    而得確信其為真實之程度，始得據之為有罪之認定，倘其證
    明尚未達到此一程度，而有合理懷疑存在時，事實審復已就
    其心證上理由予以闡述，敘明其如何無從為有罪之確信，因
    而為無罪之判決，尚不得任意指為違法（最高法院29年上字
    第3105號、40年台上字第86號、76年台上字第4986號判例要
    旨可供參酌）。
三、公訴人認被告涉犯槍砲彈藥刀械管制條例第八條第四項、第
    十二條第四項等罪嫌，係依以下證據資為論據：(一)證人辛○○於警詢之陳述：用以證明被告辯稱係遭證人辛○○栽槍云
    云不可採；(二)證人庚○○（時任臺中市警察局第五分局四平
    派出所警員）於本院審理時之證述：用以證明被告警詢筆錄
    之製作過程；(三)證人己○○（時任臺中市警察局第五分局偵
    查隊偵查員）於本院審理時之證述：用以證明本件搜索扣押
    過程之合法性；(四)扣案之具殺傷力之改造玩具手槍一支（含
    彈匣一個）及土造子彈二顆：用以證明被告持有系爭槍彈且
    為警當場查獲之事實；(五)內政部警政署刑事警察局94年8月
    16日刑鑑字第0940122403號槍彈鑑定書：用以證明系爭槍彈
    確實具有殺傷力；(六)現場照片、搜索扣押筆錄、扣押物品目
    錄表及證人庚○○製作之職務報告書：用以證明本件搜索扣
    押過程及其合法性。訊據被告固不否認確於上開時、地為警
    在其所使用之系爭自小客車駕駛座下方查扣系爭槍彈等情，
    惟堅決否認有何被訴違反槍砲彈藥刀械管制條例之犯行，辯
    稱：伊不曾見過也未曾使用系爭槍彈，伊對於系爭槍彈何時
    、如何又為何放置在系爭自小客車駕駛座下方一事並不知情
    ，伊懷疑係遭在場員警或案發前曾乘坐系爭自小客車之證人
    辛○○蓄意栽槍等語。指定辯護人則為其辯護略稱：(一)本案
    搜索過程並不符合同意搜索或緊急搜索之法定要件，因此而
    取得之系爭槍彈應無證據能力；(二)案發前，被告所使用之系
    爭自小客車尚有他人使用、乘坐過，其中證人辛○○前與被
    告已有嫌隙糾紛，案發當日又反常央求與被告見面還錢及要
    求由被告搭載其前往其他地點，證人辛○○之行徑確實可疑
    ，被告懷疑遭證人辛○○藉機栽槍尚屬合理；(三)本案經被告
    主動要求進行測謊鑑定，鑑定結果為被告對於系爭槍彈並非
    被告所有、藏放等問題之回答並無說謊反應，更足徵被告之
    清白等語。
四、經查：
  (一)本案查獲過程及扣案之系爭槍彈確屬槍砲彈藥刀械管制條例
    所規定列管之物之說明：
    1.本案查獲過程為：某真實姓名年籍不詳之成年男性檢舉人
      ，先於94年7月31日22時許，親自前往臺中市警察局第五
      分局四平派出所報案稱：「在臺中市○區○○○路與十甲
      路口附近，有人進行槍枝及毒品交易，交易對象使用車輛
      之車牌號碼為X9—9615號白色自小客車，交易對象隨身攜
      帶槍枝。」等語，惟該檢舉人並未留下其本人之真實姓名
      年籍等資料旋即離去，而該檢舉內容經當日值班員警即證
      人壬○○（時任臺中市警察局第五分局四平派出所警員）
      受理並製作受理各類案件紀錄表（惟該紀錄表將報案方式
      誤勾選為「電話報案」）後，證人壬○○即報請該所所長
      即證人丁○○（時任臺中市警察局第五分局四平派出所所
      長）派員處理；經該所員警查知系爭自小客車為被告所使
      用，且被告曾於93、94年間另有違反槍砲彈藥刀械管制條
      例之前科後，遂認檢舉情資可信，而於同年8月1日凌晨零
      時許，在證人丁○○之帶隊下，率同證人己○○（時任臺
      中市警察局第五分局偵查隊偵查員）、證人甲○○（時任
      臺中市警察局第五分局偵查隊偵查員）、證人壬○○及到
      場支援之證人癸○○（時任臺中市警察局第五分局文昌派
      出所所長）、證人戊○○（時任臺中市警察局第五分局文
      昌派出所警員）等人，一同前往臺中市○○○路與十甲東
      路口附近埋伏；至當日凌晨3時20分左右，被告出現並走
      向其停放在該處之系爭自小客車而正欲開啟駕駛座車門之
      際，上開證人即趨前表明身份，且即刻對被告之身體及系
      爭自小客車實施搜索，未幾，即於系爭自小客車駕駛座下
      方起獲用白色長襪包裹之系爭槍彈。以上情節為證人丁○○、己○○、甲○○、壬○○、癸○○、戊○○於本院審
      理時具結證述綦詳（詳本院訴緝字卷第120至125頁、第12
      7至136頁、第175至184頁、第186至191頁），並經本院勘
      驗本案搜索過程錄影光碟確認無誤（勘驗筆錄詳本院訴緝
      字卷第117至119頁），且有受理各類案件紀錄表、搜索扣
      押筆錄、扣押物品目錄表等各一份及現場蒐證照片二幀等
      存卷足憑（詳警卷第13至16頁）。
    2.其次，扣案之系爭槍彈經送請內政部警政署刑事警察局鑑
      定結果，認為送鑑之改造手槍一支（槍枝管制編號000000
      0000；含彈匣一個），係仿BERETTA廠92FS型半自動手槍
      製造之金屬玩具手槍，更換土造金屬槍管改造而成之改造
      手槍，機械性能良好，可擊發適用子彈，認具殺傷力；而
      送鑑子彈二顆，均係土造子彈且具直徑約9mm之金屬彈頭
      ，經採樣一顆試射，可擊發，認具殺傷力，此有該局94年
      8月16日刑鑑字第0940122403號槍彈鑑定書附卷可稽（詳
      核退字卷第18至20頁），堪認扣案之系爭槍彈確屬槍砲彈
      藥刀械管制條例所規定列管之物。
  (二)本案對於系爭自小客車之搜索過程違背法定程序，惟依刑事
    訴訟法第一百五十八條之四規定，應認因該搜索過程所取得
    之系爭槍彈仍有證據能力：
    1.經查，依據卷附搜索扣押筆錄之記載，在「執行之依據」
      一欄內，並未就「出示搜索票」、「依刑事訴訟法第一百
      三十條執行附帶搜索」、「依刑事訴訟法第一百三十一條
      第一項執行逕行搜索」、「依檢察官指揮執行逕行搜索」
      或「依刑事訴訟法第一百三十一條之一經受搜索人同意執
      行搜索」等項目作任何勾選或記載，而「（執行搜索扣押
      ）結果」一欄及「受執行人簽名」處，均為被告所拒絕簽
      名，而於本案查獲當日上午被告之警詢筆錄中，亦僅記載
      ：「（問：警方實施搜索是否為你所同意？）我不同意。
      但事後我有同意請警方好好的搜索我的身體。」等文字，
      故本案之搜索過程究竟有無合乎法定程序，即與因本案搜
      索過程而取得之系爭槍彈究竟有無證據能力之判斷，至關
      重要。惟查，雖參與本案搜索過程之證人己○○、丁○○
      、甲○○均於本院審理時證稱：本案係徵得被告同意後而
      對被告所使用之系爭自小客車實施搜索等語（詳本院訴緝
      字卷第121、129、133至134、181頁），然證人癸○○、
      戊○○於本院審理時亦證稱：被告沒有明講同意，只有說
      車子、鑰匙在這等語（詳本院卷第187、189至190頁），
      則依據證人之上開證詞，被告當時究竟有無明確同意警方
      對系爭自小客車實施搜索，抑或是出於自願性而主動交出
      汽車鑰匙而為默示之同意，又抑或是僅因遭壓制在場並被
      動被起出汽車鑰匙，而於警方實施搜索作為時單純沈默不
      語，即不無疑問；且臺中市警察局第五分局移送本案時所
      附之搜索過程錄影光碟片，經本院當庭勘驗後，確實僅錄
      有警方對系爭自小客車實施搜索至起獲系爭槍彈為止之過
      程，並無任何被告以口頭或其他方式表示同意搜索之畫面
      ，而證人等所陳稱原有錄到被告同意搜索之錄影畫面，業
      因該局並未存檔而無法提供一節，亦據證人丁○○、甲○○於本院審理時證述在卷（詳本院卷第130、134頁），則
      本案對於系爭自小客車實施搜索之前，究竟有無徵得被告
      同意，本院實無從查證之。從而，本案搜索過程尚難認符
      合刑事訴訟法第一百三十一條之一同意搜索之法定程序。
    2.次查，本案搜索之標的係系爭自小客車，並非刑事訴訟法
      第一百三十一條第一項限於為發現應受拘捕人（即被告或
      犯罪嫌疑人）而對住宅或其他處所為拘捕搜索所規範之搜
      索標的，故本案要無該條項關於緊急搜索規定適用之餘地
      。再查，依據上開證人等於本院審理時所證述之搜索、扣
      押及逮捕被告之過程以及卷附之逕行逮捕通知書（詳警卷
      第17頁），可知本件係先於案發當日凌晨3時20許對被告
      之身體及系爭自小客車實施搜索後，因在系爭自小客車駕
      駛座下方起獲系爭槍彈並當場扣押，始進而以犯罪嫌疑人
      之身分逮捕被告，並於案發當日9時54分始製作逕行逮捕
      通知書交由被告收受，而依照上開證人等所證述之接受檢
      舉及到場埋伏之過程中，在證人等對於系爭自小客車實施
      搜索前，案發現場要無任何客觀跡象顯示被告有何可得察
      覺之實施犯罪的行為，或是被告有何明顯持有兇器或於身
      體、衣服等處露有犯罪痕跡之情事，故在證人等對於系爭
      自小客車實施搜索前，尚難認有何符合刑事訴訟法第八十
      八條現行犯或準現行犯合法逮捕之情事存在，而本案在證
      人等對於系爭自小客車實施搜索前，既無任何其他合法之
      拘提、逮捕之情事存在，則本案之搜索亦無刑事訴訟法第
      一百三十條附帶搜索規定之適用餘地。此外，本院復查無
      本案有何符合令狀搜索（刑事訴訟法第一百二十八條之一
      ）或依檢察官指揮執行逕行搜索（刑事訴訟法第一百三十
      一第二項）之情事，故本案實施刑事訴訟程序之公務員亦
      即案發當日參與本案搜索、扣押、逮捕之員警，對於系爭
      自小客車所實施之搜索，應認係違背法定程序無訛。
    3.然按，除法律另有規定外，實施刑事訴訟程序之公務員因
      違背法定程序取得之證據，其有無證據能力之認定，應審
      酌人權保障及公共利益之均衡維護，刑事訴訟法第一百五
      十八條之四定有明文。又刑事訴訟，係以確定國家具體之
      刑罰權為目的，為保全證據並確保刑罰之執行，於訴訟程
      序之進行，固有許實施強制處分之必要，惟強制處分之搜
      索、扣押，足以侵害個人之隱私權及財產權，若為達訴追
      之目的而漫無限制，許其不擇手段為之，於人權之保障，
      自有未周；故基於維持正當法律程序、司法純潔性及抑止
      違法偵查之原則，實施刑事訴訟程序之公務員不得任意違
      背法定程序實施搜索、扣押；至於違法搜索、扣押所取得
      之證據，若不分情節，一概以程序違法為由，否定其證據
      能力，從究明事實真相之角度而言，難謂適當，且若僅因
      程序上之瑕疵，致使許多與事實相符之證據，無例外地被
      排除而不用，例如案情重大，然違背法定程序之情節輕微
      ，若遽捨棄該證據不用，被告可能逍遙法外，此與國民感
      情相悖，難為社會所接受，自有害於審判之公平正義；因
      此，對於違法搜索、扣押所取得之證據，除法律另有規定
      外，為兼顧程序正義及發現實體真實，應由法院於個案審
      理中，就個人基本人權之保障及公共利益之均衡維護，依
      比例原則及法益權衡原則，予以客觀之判斷，亦即宜就(一)
      違背法定程序之程度；(二)違背法定程序時之主觀意圖（即
      實施搜索、扣押之公務員是否明知違法並故意為之）；(三)
      違背法定程序時之狀況（即程序之違反是否有緊急或不得
      已之情形）；(四)侵害犯罪嫌疑人或被告權益之種類及輕重
      ；(五)犯罪所生之危險或實害；(六)禁止使用證據對於預防將
      來違法取得證據之效果；(七)偵審人員如依法定程序，有無
      發現該證據之必然性；(八)證據取得之違法對被告訴訟上防
      禦不利益之程度等情狀予以審酌，以決定應否賦予證據能
      力（最高法院93年台上字第664號判例要旨參照）。經本
      院綜合前述各該證據所示情節及案發當時客觀情狀以觀，
      實施本案搜索、扣押、逮捕之上開證人等，因被告當場同
      意為警搜索其身體，並於證人等以系爭自小客車鑰匙開啟
      車門時，並未為任何反對或抵抗搜索之表示，則證人等主
      觀上確有可能誤認被告亦同意對系爭自小客車實施搜索，
      亦即證人等主觀上尚難謂有何明知違法卻猶仍故意實施搜
      索之情事；其次，依卷附之職務報告書（詳警卷第11至12
      頁）顯示，本案之檢舉情資表示被告於完成交易後將旋即
      離開台中，且以接獲線報後、查證情報可信性至到場埋伏
      並發現被告之過程，係於凌晨深夜之短短數小時之內，證
      人等依當時客觀情狀，判斷本案具有緊急性，尚屬合理；
      再者，扣案之系爭槍彈經送鑑後，認為均具殺傷力，要屬
      槍彈確屬槍砲彈藥刀械管制條例所規定列管之物，堪認係
      認定本案犯罪之重要證據，且被告若果真未經許可而持有
      系爭槍彈，將對不特定大眾之生命、身體安全構成威脅，
      若逕將搜索所得之系爭槍彈完全排除不用，無論對於本案
      或其他相類似之案件，將對於社會安全及公共利益之產生
      重大不利之影響。本院審酌上情，認為本件關於搜索系爭
      自小客車之程序瑕疵，僅屬輕微，對於被告基本人權之妨
      害尚非重大，經權衡人權保障及公共利益之維護後，本院
      認為仍當以公共利益優先，故本案之系爭槍彈雖係不法取
      得，但仍應認有證據能力，方為妥適。
    4.基此，系爭槍彈既係置放在被告平日所使用之系爭自小客
      車駕駛座下方，亦即係在被告有實際管領能力範圍所及之
      處，故本案再應審究者，即為被告於為警查獲當時，對於
      系爭槍彈置放在其實際管領能力範圍所及之處一事，究竟
      在主觀上有無認識及意欲之事實，亦即被告究竟有無持有
      系爭槍彈之故意。
  (三)本案證據尚不足以證明被告主觀上有持有系爭槍彈之故意：
    1.經查，本案之真實姓名年籍不詳之成年男性檢舉人係於案
      發當日晚間匆匆前往警局報案，惟該檢舉人與被告關係究
      竟為何？提出本件檢舉之動機與目的何在？究竟如何得知
      被告持有系爭槍彈一事？其係親眼見聞抑僅係經人輾轉告
      知？在現行法律對於檢舉人得以祕密證人保護之措施尚稱
      完善之情形下，檢舉人為何不欲留下真實姓名年籍資料而
      旋即匆匆離去？以上種種疑問均無法從卷內現存資料得悉
      ，且因受理報案紀錄之員警並未查證、留註該檢舉人之真
      實年籍姓名資料，以致本院亦無得進而查證之，故本案檢
      舉人之檢舉過程，確與一般常情不符，啟人疑竇，則本案
      究竟有無任何人證確曾親眼見聞被告於為警查獲前，確實
      已持有系爭槍彈並將之置放在其實際管領能力範圍所及之
      處一事，要非無疑。次查，依據本院當庭勘驗本案搜索過
      程之錄影光碟後，可知系爭槍彈係由實施搜索之上開證人
      等，自系爭自小客車駕駛座正下方撈出，且經在場員警之
      其中一人將系爭槍彈從白色長襪內取出後，立即於現場進
      行拆解後查扣，亦即起獲當時，子彈業已置入彈匣內，而
      彈匣亦已置入手槍內，且整支槍枝係以具有彈性及鬆緊帶
      束口之白色長襪包裹之，並非一經伸手取出即可馬上擊發
      之狀態，則以系爭槍彈查獲當時之客觀情狀以觀，若被告
      確實如檢舉人所稱係因進行毒品交易以備不時之需而持有
      系爭槍彈，且已將系爭子彈置入彈匣裡以供臨危之用，則
      理應隨身攜帶或放置在可臨機應變、隨時伸手可及且一經
      拿取即可迅速使用、擊發之狀態較符合常情，要無大費周
      章放置在需彎腰搜尋拾取之處，且又需將系爭槍彈自有鬆
      緊帶束口之白色長襪內費時取出之道理。又查，系爭槍彈
      為警查獲當天，即經警以氰丙烯酸酯法採驗，惟並未發現
      任何可資比對之指紋一節，有臺中市警察局第五分局94年
      10月11日中分五刑字第0940031544號函附卷可參（詳94年
      度偵字第16730號卷第2頁），亦即本件經實施科學鑑定之
      方式，尚無法證明系爭槍彈確實留存有被告指紋，而得證
      明被告確實持有系爭槍彈一事。從而，公訴人所提出之上
      開證據方法以及上開證人於本院審理時所為之供述證據，
      既非已達通常一般人對於被告被訴之犯罪事實均不致有所
      懷疑，而得確信其為真實之程度，則尚難逕認被告主觀上
      對於持有系爭槍彈一事確有認識及意欲之事實。至於公訴
      人所提出證人辛○○於警詢之陳述，雖因本院竭盡傳喚、
      拘提之手段後，仍無法傳喚其到庭，且核其於警詢陳述時
      要無任何違背其陳述任意性之情事存在，故依刑事訴訟法
      第一百五十九條之三之規定，核有證據能力，然公訴人係
      以證人辛○○所陳稱：伊於被告為警察查獲前（即7月31
      日晚間11時許），曾乘坐被告所駕駛之系爭自小客車之右
      後方乘客座，並由右後方車門下車等語，進而推論被告辯
      稱遭證人辛○○栽槍一節不足採信，然該證據方法尚與本
      案待證事實無直接關係，核屬間接證據，其為本案待證事
      實之訴訟上證明，亦非已達通常一般人均不致有所懷疑，
      而得確信其為真實之程度，亦即本件尚不得因證人辛○○
      並未陳稱其曾坐在左後方承客座或其非從左後方車門下車
      一事，即得率爾推論被告於為警查獲當時，對於系爭槍彈
      置放在其實際管領能力範圍所及之處一事，主觀上確實已
      有認識及意欲之事實，併此敘明。
    2.再查，測謊之理論依據為犯罪嫌疑人說謊係為逃避法律效
      果，恐為人發現遭受法律制裁，在面對法律後果時即感受
      到外在環境中之危險，因人類的本能而驅使其作出說謊之
      自衛模式，此一基於本能所驅使作出說謊之自衛模式，會
      使犯罪嫌疑人之生理上自主神經系統，因憂慮、緊張、恐
      懼、不安等心理變化而迅速釋放能量，導致其音調改變、
      大量流汗、內分泌變化、呼吸急促、脈膊跳動加快及血液
      循環加速等生理反應，使之有能量應付危機，惟表現在外
      之生理變化，往往不易由肉眼觀察，測謊技術即在將受測
      者回答各項問題時之生理反應變化，使用精密之測量儀器
      以曲線之方式加以記錄，並藉曲線所呈現生理反應之變化
      ，以受測者回答與案情相關的問題之生理反應與回答預設
      為情緒上中立問題的平靜反應作比較，而判斷受測者有無
      說謊；測謊儀器本身並不能直接對受測者之供述產生正確
      與否之訊號，而須經測謊人依其專業之學識及經驗，就測
      謊紀錄，予以客觀之分析解讀。至於測謊鑑定究竟有無證
      據能力，刑事訴訟法並無明文規定，實務上，送鑑機關依
      刑事訴訟法第二百零八條第一項規定，囑託鑑定機關為測
      謊檢查，受囑託機關就鑑定結果，以該機關名義函覆囑託
      送鑑機關，該測謊鑑定結果之書面報告，即係受囑託機關
      之鑑定報告，該機關之鑑定報告，形式上若符合測謊基本
      程式要件，包括：(一)經受測人同意配合，並已告知得拒絕
      受測，以減輕受測者不必要之壓力；(二)測謊人須經良好之
      專業訓練與相當之經驗；(三)測謊儀器品質良好且運作正常
      ；(四)受測人身心及意識狀態正常；(五)測謊環境良好，無不
      當之外力干擾等要件，即得賦予證據能力；而具上述形式
      之證據能力者，始予以實質之價值判斷，必符合待證事實
      需求者，始有證明力。而刑事訴訟法就證據之證明力，採
      自由心證主義，由法院本於確信自由判斷，惟法院之自由
      判斷，亦非漫無限制，仍不得違背經驗法則及論理法則；
      測謊鑑定之受測人可能因人格特性或對於測謊質問之問題
      無法真正了解，致出現不應有之情緒波動反應，此時若過
      於相信測謊結果，反而有害於正當之事實認定；然一般而
      言，受測人否認犯罪之供述呈現不實之情緒波動反應，雖
      不得採為有罪判決之唯一證據，惟若受測人否認犯罪之供
      述並無不實之情緒波動反應，又無其他積極證據證明其被
      訴之犯罪事實，尚非不得採為有利於受測人之認定（最高
      法院94年度台上字第579號判決亦同此意旨，可供參酌）
      。經查，本案經本院送請法務部調查局就：(一)被告不知道
      扣案槍枝是何人所有；(二)扣案槍枝不是被告藏放在系案車
      輛上等事項，對被告以控制問題法及混合問題法施以測試
      後，經施測者分析測試結果，認為被告否認犯罪之供述，
      均無情緒波動反應，研判並未說謊，此有該局95年8月2日
      調科參字第09500355750號測謊報告書在卷可按（詳本院
      訴緝字卷第85頁）。且查，本案係由受法務部調查局測謊
      技術課程結業之調查員進行施測，堪認確實受有良好之專
      業訓練與且具有相當之經驗；而施測過程開始前，經受測
      人即被告同意配合，並獲告知得拒絕受測；施測者測前準
      備工作包括案卷研閱、儀器整備及環境評估，測前並與被
      告進行測前會談，透過會談及身心狀況調查表觀察被告之
      行為特徵、生理狀態是否適合進行當次之施測；又於實際
      施測前，另施以數字測試，亦即先建立被告生理基礎反應
      模式，讓被告透過實測詢答方式，經由數字書寫之行為記
      憶所記錄之生理曲線圖譜認定是否屬有效反應且可供正確
      解讀，以驗證測謊儀器運作正常；而於實際測試時，係被
      告身心狀況在可測試情況下施測，取得至少二個獨立有效
      之圖譜，包括呼吸、膚電、脈搏之完整生理反應記錄，以
      排除因環境緊張、恐懼之心理壓力所可能造成之情緒波動
      反應；測後尚實施測後會談，向被告解釋生理反應圖譜，
      並將施測過程中發生之干擾因素所造成之異常反應圖形予
      以註記排除；最後在結果研判部分，尚經鑑定人以外之其
      他專家一位以上複核，以確定鑑定人係依據圖譜作專業公
      正客觀的評鑑分析等情，此有測謊同意書、身心狀況調查
      表、數字測試生理記錄圖、測謊問卷內容題組（含檢測方
      法）、生理記錄圖（含呼吸、脈搏、膚電）、測謊儀器運
      作情形、測謊施測環境評估、施測者專業資格證明等書面
      資料附卷可稽（詳法務部調查局隨上開測謊報告書檢附之
      測謊鑑定過程參考資料一本）。基此，上開測謊鑑定結果
      既具有相當之可信性，被告所為否認被訴犯罪事實之供述
      ，又無不實之情緒波動反應，本案復查無其他積極證據證
      明其被訴之犯罪事實，則上開測謊鑑定報告之鑑定結果，
      即非不得採為有利於被告之認定。
    3.綜此，被告辯稱：伊不曾見過也未曾使用系爭槍彈，伊對
      於系爭槍彈何時、如何又為何放置在系爭自小客車駕駛座
      下方等情並不知情等語，要非全然無據，尚非虛妄。
  (四)從而，縱令本案究竟為何人於何時、何地以何種方法擅自將
    系爭槍彈置放在系爭自小客車駕駛座下方等情事尚有所不明
    ，然本院既已審酌全案於偵審過程中所呈現之全部證據方法
    ，均尚不足以證明被告主觀上確實具有持有系爭槍彈之故意
    ，復依全案現存可供調查之證據方法，亦未能發現相當證據
    以資證明，故自不得率以推測或以擬制之方法，作為不利於
    被告之認定，自不待言。
五、綜上所述，經本院一一檢驗全案卷證中之證據資料，均無從
    獲致被告於為警查獲當時，對於系爭槍彈置放在其實際管領
    能力範圍所及之處一事，究竟在主觀上有無認識及意欲之事
    實，亦即被告有無持有系爭槍彈之故意之證據。公訴人所舉
    之證據既均不足以證明被告確有被訴之上開犯行，本院復查
    無其他積極確切之事證，足認被告確有公訴人所指之上開犯
    行，就其遭起訴之犯罪事實容有合理之懷疑存在，基於「罪
    疑唯輕」之刑事法原則，本件即屬不能證明被告犯有未經許
    可持有其他可發射子彈具有殺傷力之槍枝罪以及未經許可持
    有子彈罪。揆諸前開法律規定及判例意旨，自應諭知被告無
    罪之判決，以示慎審。
六、據上論斷，應依刑事訴訟法第三百零一條第一項，判決如主
    文。
中　　華　　民　　國　　96　　年　　4   　月　　30　　日
                  刑事第十二庭  審判長法　官　莊深淵
                                      法　官　羅智文
                                      法　官　廖慧如
以上正本證明與原本無異
如不服本判決，應於收受本判決後十日內向本院提出上訴書狀，
其未敘述上訴理由者，並得於提起上訴後十日內向本院補提理由
書狀（均須按他造當事人之人數附繕本）「切勿逕送上級法院」
                                      書記官　魏宏銘
中　　華　　民　　國　　96　　年　　4   　月　　30　　日
